

website: <u>jvela.dev</u>

613353955

Granollers, Barcelona, Spain

Linkedin

<u>GitHub</u>

codevela@protonmail.com

Education

Aula 21

automatizacion e Informatica industrial

Completed in 2022

 Universidad Central Marta Abreu de las Villas

Automatic Engineer
Completed in 2016

Instituto Politecnico de Informatica

tecnico Medio Informatica Completed in 2009

Skill

- JavaScript/ Nodejs / Python / C#
- React/ Vue / Next / Astro / Gatsby
- Responsive design(CSS, SCSS, Boostrap, Material UI, TailWindcss)
- Unity3D (C#)
- Rest API and GraphQL
- DataBases (Mongodb, SQL)
- Sistemas de control de Versiones (Git + Github)
- Documentacion de Proyectos y Metodologías ágiles

Jose Vela

Desarrollador Web

Perfil

Apasionado por enfrentar desafíos y el desarrollo, soy un ingeniero con una sólida experiencia en tecnologías tanto de frontend como de backend. Me destaco en optimizar procesos de producción y crear interfaces de usuario interactivas y eficientes. Mi enfoque disciplinado garantiza resultados consistentes e innovadores.

Experiencia

2023 - Presente

Digitec Comiral

Team Lead

Como Team Lead en Comiral, lideré un equipo de desarrolladores enfocado en proyectos de desarrollo web. Gestioné tareas, ofrecí orientación técnica y aseguré la entrega de proyectos de alta calidad. También trabajé con tecnologías como Next.js y Tailwind, y colaboré con otros equipos para alinear nuestros esfuerzos con los objetivos de la empresa.

2020 - 2023 321 Ignition

Full Stack develop

Node.js: Entorno de ejecución para JavaScript del lado del servidor. Trabajo con bases de datos sql y nosql RESTful APIs: Diseño y construcción de APIs REST para la comunicación entre el frontend y el backend.

2019-2020 soft dev team Colombia (remoto)

Front-End Develop

JavaScript (ES6+): Programación del lado del cliente para interactividad y manipulación del DOM.

React.js: Desarrollo de interfaces de usuario interactivas y eficientes Bootstrap o Material-UI: Utilización de frameworks para el desarrollo rápido y responsive del frontend.

Certifications

META

Advances React

Microsoft and FreeCodeCamp

Foundational C#

DeepLearning.AI, Stanford University

Machine Learning Specialization